臺灣新竹地方法院刑事判決　　　　　　　　　　　　　九十一年度訴字第五號
　　公　訴　人　臺灣新竹地方法院檢察署檢察官
　　被　　　告　甲○○
右列被告因違反毒品危害防制條例案件，經檢察官提起公訴（九十一年度毒偵字第七
七七、八七二號），本院判決如左：
    主  文
甲○○連續施用第一級毒品，累犯，處有期徒刑捌月，扣案之第一級毒品海洛因淨重
零點肆貳公克、包裝重零點參零公克（九十一年度保管字第一六九號），沒收銷燬之
；又連續施用第二級毒品，累犯，處有期徒刑肆月；應執行有期徒刑拾壹月，扣案之
第一級毒品海洛因淨重零點肆貳公克、包裝重零點參零公克（九十一年度保管字第一
六九號），沒收銷燬之。
    事  實
一、甲○○於民國八十八年間因竊盜案件，經本院以八十八年度易字第一一五一號判
    決判處有期徒刑一年，嗣經台灣高等法院以八十九年度上易字第一六七八號判決
    撤銷原判，並改判處有期徒刑七月確定在案，八十九年十月十一日入監執行，於
    九十年二月三日執行完畢（折抵羈押日數九十六日）。又甲○○因施用毒品，經
    本院（起訴書誤載為台灣桃園地方法院）先後以八十九年度毒聲字第一二二○號
    （台灣新竹地方法院檢察署八十九年度毒偵字第五七○號，後移併台灣桃園地方
    法院檢察署偵辦）、九十年度毒聲字第八九八號裁定送觀察、勒戒結果，均無繼
    續施用毒品之傾向，由台灣桃園地方法院檢察署以八十九年度毒偵字第六五六三
    號、台灣新竹地方法院檢察署以九十年度毒偵字第一六一三號、九十年度毒偵緝
    字第一五九號為不起訴處分確定；復於九十年十二月四日，因施用第二級毒品安
    非他命，經本院於九十一年三月十八日以九十一年度毒聲字第二六二號裁定令入
    戒治處所施以強制戒治（於九十一年五月二十四日入台灣新竹戒治所戒治中），
    另經本院於九十一年三月二十一日，以九十一年度竹北簡字第五六號判決判處有
    期徒刑三月確定在案；詎甲○○仍不知悔悟，又分別基於施用第一級毒品以及第
    二級毒品之概括犯意，自上開判決即九十一年三月二十一日後之某日起至九十一
    年五月二十三日二十三時前之某時許止，連續在其位於新竹市○○里○○路五七
    號住處及其他不詳地點，以將海洛因加入香菸內吸用之方式，連續施用第一級毒
    品海洛因多次，並另以將安非他命置於吸食器內加熱燒烤成煙後吸食之方式，連
    續施用第二級毒品安非他命多次，嗣於九十一年五月二十三日二十三時許，在新
    竹市○○里○○路五七號前為警查獲，並扣得海洛因淨重○點四二公克（包裝重
    ○點三○公克）。
二、案經新竹縣警察局竹東分局報告台灣新竹地方法院檢察署檢察官偵查起訴。
    理  由
一、右揭事實，業經被告甲○○於本院審理時坦承不諱，而被告經警查獲時所採集之
    尿液，經送昭信科技顧問股份有限公司鑑定結果，分別呈可待因、嗎啡、安非他
    命與甲基安非他命陽性反應，有該公司出具之濫用藥物陽性檢體檢驗報告一件，
    並有毒品人口到場採尿名冊、列管毒品人口尿液檢體採集送驗紀錄表各一件紙在
    卷可稽，而扣案之海洛因，經送法務部調查局鑑定結果，認有海洛因成分（淨重
    ０‧四二公克、包裝重０‧三○公克），復有該局鑑定通知書一紙可憑，是被告
    確有於前揭時間地點多次施用第一級毒品海洛因、第二級毒品安非他命之行為，
    應堪認定；而被告前因施用毒品，經本院先後以八十九年度毒聲字第一二二○號
    （台灣新竹地方法院檢察署八十九年度毒偵字第五七○號，後移併台灣桃園地方
    法院檢察署偵辦）、九十年度毒聲字第八九八號裁定送觀察、勒戒結果，均無繼
    續施用毒品之傾向，由台灣桃園地方法院檢察署以八十九年度毒偵字第六五六三
    號、台灣新竹地方法院檢察署以九十年度毒偵字第一六一三號、九十年度毒偵緝
    字第一五九號為不起訴處分確定；復於九十年十二月四日，因施用第二級毒品安
    非他命，經本院於九十一年三月十八日以九十一年度毒聲字第二六二號裁定令入
    戒治處所施以強制戒治（於九十一年五月二十四日入台灣新竹戒治所戒治中），
    另經本院於九十一年三月二十一日，以九十一年度竹北簡字第五六號判決判處有
    期徒刑三月確定在案等情，分別有台灣新竹地方法院檢察署刑案資料查註紀錄表
    、台灣高等法院被告全國前案紀錄表、台灣桃園地方法院檢察署檢察官八十九年
    度毒偵字第六五六三號、台灣新竹地方法院檢察署檢察官九十年度毒偵緝字第一
    五九號、九十年度毒偵字第一六一三號不起訴處分書、台灣新竹地方法院檢察署
    檢察官戒治處分執行指揮書各一件在卷可按。是本件事證已臻明確，被告之犯行
    堪予認定，應依法論科。
二、被告多次施用第一級毒品及多次施用第二級毒品，核其所為，均分別係違反毒品
    危害防制條例第十條第一項、同條例第十條第二項之罪。其分別持有第一級毒品
    、第二級毒品之低度行為，應為施用第一級毒品、第二級毒品之高度行為所吸收
    ，不另論罪。又被告先後分別多次施用第一級毒品及多次施用第二級毒品，時間
    緊接，所犯之罪名及犯罪構成要件均相同，顯係基於概括犯意反覆為之，為連續
    犯，依刑法第五十六條之規定，分別以一罪論，並均加重其刑。公訴意旨雖僅就
    九十一年四月初起至九十一年五月二十三日二十三時許回溯前二十六、九十六小
    時內之某時，被告施用第一級毒品海洛因、第二級毒品安非他命犯行提起公訴，
    惟據被告供承其於觀察勒戒期滿後之九十年十月起至九十一年五月二十三日二十
    三時許被查獲止，即每間隔四、五天陸續有施用第一級毒品海洛因及第二級毒品
    安非他命之犯行，而其間被告因施用第二級毒品安非他命，經本院於九十一年三
    月二十一日以九十一年度竹北簡字第五六號判決判處有期徒刑三月確定，故被告
    自上開判決後至九十一年四月初止之其他施用毒品犯行並未據公訴人提起公訴，
    惟被告此部分行為，與經提起公訴之部分，有連續犯之裁判上一罪之關係，本院
    自應併予審酌，附此說明。查被告於八十八年間因竊盜案件，經本院以八十八年
    度易字第一一五一號判決判處有期徒刑一年，嗣經台灣高等法院以八十九年度上
    易字第一六七八號判決撤銷原判，並改判處有期徒刑七月確定在案，八十九年十
    月十一日入監執行，於九十年二月三日執行完畢等情，有上開台灣高等法院被告
    全國前案紀錄表、台灣新竹地方法院檢察署刑案資料查註紀錄表各一紙附卷可稽
    ，被告前受有期徒刑之執行完畢後，五年以內再犯本件有期徒刑以上之罪，為累
    犯，均應依刑法第四十七條之規定，加重其刑，並遞加重之。而被告所犯之前開
    二罪施用方式顯不相同，可見被告所為二罪間之犯意個別、行為互異，應分論併
    罰。爰審酌被告不思正途，沈溺於吸毒惡習，不知自制，屢次觸法，惟其於犯罪
    後尚能坦承犯行等一切情狀，分別量處如主文所示之刑，並定其應執行之刑。扣
    案之海洛因淨重○點四二公克（包裝重○點三○公克），係第一級毒品，有鑑定
    報告在卷可憑，爰依毒品危害防制條例第十八條第一項前段之規定，沒收銷毀之
    。
據上論斷，應依刑事訴訟法第二百九十九條第一項前段，毒品危害防制條例第十條第
一項、第十條第二項、第十八條第一項，刑法第十一條前段、第五十六條、第四十七
條、第五十一條第五款，判決如主文。
本案經檢察官林佳穎到庭執行職務。
中      華      民      國    九十一    年    九      月      十一      日
                              台灣新竹地方法院刑事第二庭
                                  法  官   魏  瑞  紅
右正本證明與原本無異。
如不服本判決，應於判決送達後十日內向本院提出上訴狀( 應附繕本 )，上訴於
臺灣高等法院。
                                  書記官   陳  凰  榆
中      華      民      國    九十一    年    九      月      十一      日
附錄本案論罪科刑所適用法條全文：
毒品危害防制條例第十條第一項、第二項：
施用第一級毒品者，處六月以上五年以下有期徒刑。
施用第二級毒品者，處三年以下有期徒刑。
